# 股份支付作废，是冲当年的费用还是在审计报告确认后冲费用？

提问人：hzqm2015 时间：2017-11-03 09:03:22
陈版主：
看了以前的贴子，但是还有个疑问--假如股份支付的可行权条件，在 2016 年 12 月 31 日报表出来后，发现没有完成非市场条件中的利润指标，是应该冲 2016 年的费用，还是在 2017 年审计报告出来后再冲 2017 年的费用？
谢谢版主。

回答人：chenyiwei
赞同 3 楼意见。

提问人：hzqm2015 时间：2017-11-06 08:39:48
其实，股份支付作废这个结果是要经过董事会审核的，董事会的审核肯定是要看审计报告的，就算不看审计报告，董事会的审核也是在 2017 年，按照程序走完后，再做账，冲 2017 年费用也是没有问题的。 除非按照“资产负债表日后事项”处理，但是能按照资产负债表日后事项处理吗？好像跟准则的定义不太一样，准则是说：获得进一步证据。股份支付作废的证据是确定的，只是程序没有走完。

回答人：chenyiwei
在年底已经确定业绩条件不满足的情况下，期后举行的董事会是不可能不宣布该股份支付计划作废的，所以在确定不满足条件的年度末就可以进行处理，除非明确规定董事会拥有判断条件是否满足的自由裁量权。